【裁判字號】    94,訴,2627
【裁判日期】    950313
【裁判案由】    毒品危害防制條例
【裁判全文】
臺灣板橋地方法院刑事判決              94年度訴字第2627號
公  訴  人  臺灣板橋地方法院檢察署檢察官
被      告  乙○○
上列被告因違反毒品危害防制條例案件，經檢察官提起公訴（臺
灣板橋地方法院檢察署九十四年度核退毒偵字第二一七四號），
暨移送併案審理（臺灣板橋地方法院檢察署九十四年度核退毒偵
字第二一七五號、九十四年度毒偵字第六二七八號、九十五年度
毒偵字第六八五號；臺灣基隆地方法院檢察署九十五年度毒偵字
第二八號），被告於準備程序認罪，本院以簡式審判程序判決如
左：
    主  文
乙○○連續施用第壹級毒品，累犯，處有期徒刑壹年。扣案海洛
因壹包（零點零伍公克）、海洛因貳包（淨重零點零柒公克）、
海洛因壹包（淨重零點玖公克）、海洛因玖包（合計毛重陸點捌
玖公克）、海洛因包（合計毛重陸點伍公克）均沒收銷燬，又
注射針筒壹支、注射針筒壹支、海洛因殘渣袋壹個、注射針筒壹
支、塑膠軟管壹條、注射針筒支、分裝袋玖個、吸管提撥器貳
支、空分裝袋壹包、殘渣袋個、葡萄糖貳包、注射針筒壹支及
空分裝袋壹包均沒收之。又連續施用第貳級毒品，累犯，處有期
徒刑陸月。扣案安非他命壹包（淨重零點壹克）、安非他命貳
包（合計淨重零點公克）、安非他命拾壹包（合計毛重拾點肆
零公克）、安非他命貳包（合計毛重壹點貳玖柒公克）均沒收
銷燬，又吸食器壹組、安非他命殘渣袋個、吸食器壹個、玻璃
球吸食器柒個、電子磅秤壹台、酒精燈貳個均沒收之。應執行有
期徒刑壹年月。扣案海洛因壹包（零點零伍公克）、海洛因貳
包（淨重零點零柒公克）、海洛因壹包（淨重零點玖公克）、海
洛因玖包（合計毛重陸點捌玖公克）、海洛因包（合計毛重陸
點伍公克），及安非他命壹包（淨重零點壹克）、安非他命貳
包（合計淨重零點公克）、安非他命拾壹包（合計毛重拾點肆
零公克）、安非他命貳包（合計毛重壹點貳玖柒公克），均沒
收銷燬。又注射針筒壹支、注射針筒壹支、海洛因殘渣袋壹個、
注射針筒壹支、塑膠軟管壹條、注射針筒支、分裝袋玖個、吸
管提撥器貳支、空分裝袋壹包、殘渣袋個、葡萄糖貳包、注射
針筒壹支、空分裝袋壹包，及吸食器壹組、安非他命殘渣袋個
、吸食器壹個、玻璃球吸食器柒個、電子磅秤壹台、酒精燈貳個
，均沒收之。
    事  實
一、乙○○前於民國八十八年間因施用毒品案件，經觀察、勒戒
    後認有繼續施用毒品之傾向，而依本院裁定入戒治處所接受
    強制戒治，經歷停止戒治及撤銷停止戒治再度入所執行強制
    戒治後，業於九十年三月三十日執行完畢釋放出所，並經臺
    灣板橋地方法院檢察署檢察官於九十年四月二十七日以九十
    年度戒毒偵字第三○九號為不起訴處分確定。又於九十年間
    再犯施用毒品案件，經本院裁定令入戒治處所施以強制戒治
    一年後，業於九十年八月三十日入戒治處所接受強制戒治，
    而其此次施用毒品犯行，經檢察官提起公訴後，本院亦以九
    十一年度訴字第一八九號判處應執行有期徒刑一年二月確定
    ，嗣其強制戒治於九十一年八月三十日執行完畢，同日轉執
    行前開一年二月之有期徒刑，並於九十二年十月九日執行完
    畢（此於本案已構成累犯）。嗣於九十三年間再因違反毒品
    危害防制條例案件，經臺灣基隆地方法院於九十三年十二月
    八日以九十三年度訴字第七三九號分別就施用第一級毒品部
    分判處有期徒刑十月，及就施用第二級毒品部分判處有期徒
    刑六月，並定應執行刑為有期徒刑一年二月，經上訴臺灣高
    等法院後，於九十四年十月十一日撤回上訴而告確定（尚未
    執行完畢，故於本案尚不構成累犯，其判決效力亦不及於本
    案）。詎猶不思戒除毒癮，竟又基於施用第一級毒品海洛因
    之概括犯意及施用第二級毒品之概括犯意，於前開強制戒治
    執行完畢釋放後五年內之下列時間，為下列行為：
    (一)於九十四年一月十一日凌晨二時許，在臺北縣板橋市或三
      重市某公寓大樓內，先以注射針筒注射之方式，施用第一
      級毒品海洛因一次。其後不久又以將安非他命置於吸食器
      內燃燒吸入其煙霧之方式，施用第二級毒品安非他命一次
      。嗣於同日凌晨三時二十分許，因持偽鈔搭乘計程車為司
      機識破並報警處理，而在臺北市○○○路與長安東路為警
      查獲，並在其身上扣得海洛因一包（０點０五公克）及注
      射針筒一支。
    (二)於九十四年一月十七日二十一時許，在臺北縣三重市○○
      街三十號二樓住處內，以注射針筒注射之方式，施用第一
      級毒品海洛因一次。又於同日二十二時許在同址以將安非
      他命置於吸食器內燃燒吸入其煙霧之方式，施用第二級毒
      品安非他命一次。嗣經警於翌(十八)日十九時四十五分在上址
      當場查獲，並扣得海洛因二包（淨重０點０七公克）及注
      射針筒一支，因而查悉上情。
    (三)於九十四年六月二十一日為警查獲採尿前二十六小時、九
      十六小時內之某時，在臺北縣中和市○○路一一八０號八
      樓之六周志榮住處內，分別以注射針筒注射之方式，施用
      第一級毒品海洛因一次，及以將安非他命置於吸食器內燃
      燒吸入其煙霧之方式，施用第二級毒品安非他命一次。嗣
      經警於同日十五時三十分許持搜索票前往上址進行搜索而
      當場查獲，並扣得安非他命一包（淨重０點一三公克）、
      海洛因殘渣袋一個、吸食器一組、注射針筒一支及塑膠軟
      管一條等物，因而查悉上情。
    (四)於九十四年九月十一日某時許，在臺北縣板橋市○○街七
      五巷二一號李根谷住處內，以將安非他命置於吸食器內燃
      燒吸入其煙霧之方式，施用第二級毒品安非他命一次。又
      於翌(十二)日十二時許在同址，以注射針筒注射之方式，施用
      第一級毒品海洛因一次。嗣經警於同日十九時許持搜索票
      欲至上址進行搜索時，在該處一樓門口遇到正欲離開之乙
      ○○，並在其機車置物藍內查扣海洛因一包（淨重０點九
      公克）、安非他命二包（合計淨重０點三公克）、注射針
      筒三支、分裝袋九個、安非他命殘渣袋三個及吸食器一個
      等物，因而查悉上情。
    (五)於九十四年十一月二十三日某時許，在不詳地點，以將安
      非他命置於吸食器內燃燒吸入其煙霧之方式，施用第二級
      毒品安非他命一次。又於同月二十五日十三時許，在臺北
      縣板橋市○○路二九一巷二弄三四號一樓林其璋住處內，
      以注射針筒注射之方式，施用第一級毒品海洛因一次。嗣
      經警於同日十四時十五分許持搜索票前往上址進行搜索而
      當場查獲，並扣得海洛因九包（合計毛重六點八九公克）
      、海洛因三包（合計毛重六點五公克）、安非他命十一包
      （合計毛重十點四零三公克）、安非他命二包（合計毛重
      一點二九七公克）、玻璃球吸食器七個、電子磅秤一台、
      酒精燈二個、吸管提撥器二支、空分裝袋一包、殘渣袋三
      個、葡萄糖二包、注射針筒一支及空分裝袋一包等物，因
      而查悉上情。
二、案經臺北縣政府警察局中和分局、臺北縣政府警察局及臺北
    市政府警察局中山分局分別移送臺灣板橋地方法院檢察署檢
    察官偵查起訴及移送併案審理，暨臺北市政府警察局中山分
    局移送臺灣基隆地方法院檢察署檢察官移送併案審理。
    理  由
一、前揭犯罪事實，業據被告於本院審理時坦承不諱，並分別有
    下列證據可資參佐，應足擔保其前開自白之真實性。
    (一)犯罪事實(一)部分：臺灣尖端先進生技醫藥股份有限公司濫
      用藥物檢驗報告（臺灣臺北地方法院檢察署第三八五六號
      毒偵字卷第二之一頁）、毒品初步鑑驗報告單（臺灣臺北
      地方法院檢察署第三四五號第二四頁）、查獲物品照片二
      張（同前卷第二六、二七頁）、法務部調查局鑑定通知書
      （同前卷第四八頁）及前開扣案物品。
    (二)犯罪事實(二)部分：臺灣尖端先進生技醫藥股份有限公司濫
      用藥物檢驗報告（第八一九號核退毒偵字卷第四頁）、毒
      品初步鑑驗報告單（同前卷第二一頁）、查獲物品照片一
      張（同前卷第二九頁）、法務部調查局鑑定通知書（本院
      卷第三一頁）及前揭扣案物品。
    (三)犯罪事實(三)部分：臺灣檢驗科技股份有限公司濫用藥物尿
      液檢驗報告（第一六一０號核退毒偵字卷第四頁）、現場
      照片十六張（同前卷第二三至二八頁）及前開扣案物品。
    (四)犯罪事實(四)部分：查獲物品照片十四張（第五二八六號毒
      偵字卷第四二至四八頁）、臺灣檢驗科技股份有限公司濫
      用藥物尿液檢驗報告（同前卷第六九頁）及前揭扣案物品
      。
    (五)犯罪事實(五)部分：證人林其璋於偵訊時證稱扣案物品均為
      被告賴明銘宏所有等語（第七一二二號毒偵字卷第八頁）
      、臺灣檢驗科技股份有限公司濫用藥物尿液檢驗報告（第
      六八五號毒偵字卷第十五頁）、查獲物品照片八張（同前
      卷第四十至四三頁）及行政院衛生署管制藥品管理局檢驗
      成績書（本院卷第九三頁）及前揭扣案物品。
二、乙○○前於八十八年間因施用毒品案件，經觀察、勒戒後認
    有繼續施用毒品之傾向，而依本院裁定入戒治處所接受強制
    戒治，經歷停止戒治及撤銷停止戒治再度入所執行強制戒治
    後，業於九十年三月三十日執行完畢釋放出所，並經臺灣板
    橋地方法院檢察署檢察官於九十年四月二十七日以九十年度
    戒毒偵字第三○九號為不起訴處分確定。又於九十年間再犯
    施用毒品案件，而於九十年八月三十日依本院裁定入戒治處
    所接受強制戒治後，業於九十一年八月三十日執行完畢釋放
    ，有前揭不起訴處分書（第二一七四號核退毒偵字卷第十九
    頁）及臺灣高等法院被告前案紀錄表各一份附卷可稽，其於
    前開強制戒治執行完畢釋放後五年內，再犯本案施用毒品犯
    行事證明確，應依法予以論罪科刑。
三、核被告乙○○所為，係犯毒品危害防制條例第十條第一項之
    施用第一級毒品罪及同條第二項之施用第二級毒品罪。其施
    用前、後持有毒品之低度行為，應為其施用之高度行為所吸
    收，不另論罪。又被告先後五次施用第一級毒品海洛因之犯
    行，及五次施用第二級毒品安非他命之犯行，各均時間緊接
    ，所犯亦分別為構成要件相同之罪，顯係基於概括犯意所為
    ，屬連續犯，應各依法論以一罪並加重其刑。前揭犯罪事實
    (一)(二)(四)(五)所示犯行雖未據起訴，但因與已起訴部分具有連續
    犯之裁判上一罪關係，而為起訴效力所及，復經檢察官移送
    併案審理，本院自應併予審究。另被告所犯前揭二罪之犯罪
    方法、行為態樣不同，構成要件亦有歧異，顯係基於個別犯
    意所為，應予分論併罰之。再查被告於九十年間因施用毒品
    案件，經本院以九十一年度訴字第一八九號判處應執行有期
    徒刑一年二月確定，並於九十二年十月九日執行完畢，有本
    院前開判決書（第二一七四號核退毒偵字卷第二二至二三頁
    ）及臺灣高等法院被告前案紀錄表各一份在卷可查。其受有
    期徒刑之執行完畢後五年內，再犯本案有期徒刑以上之罪，
    為累犯，應依法遞加重其刑。爰審酌被告犯罪之動機目的，
    智識程度（國中肄業），前因施用毒品而受觀察勒戒、強制
    戒治及刑之執行後仍執意吸食，非但戕害身心，亦危害社會
    秩序，以及被告犯後坦承犯行，庭訊時態度良好等一切情狀
    ，量處如主文所示之刑，並定其應執行之刑。
四、扣案物之沒收部分：
    (一)於九十四年一月十一日查扣之海洛因一包（０點０五公克
      ）屬於被告所有，業據其於本院審理時供承不諱（本院卷
      第一０六頁），且屬於毒品危害防制條例第二條第二項第
      一款之第一級毒品，應依同條例第十八條第一項沒收銷燬
      之。又同時遭查扣之注射針筒一支為被告所有供其施用第
      一級毒品所用之物，應依刑法第三十八條第一項第二款諭
      知沒收。
    (二)於九十四年一月十八日查扣之海洛因二包（淨重０點０七
      公克）屬於被告所有，業據其於本院審理時供承不諱（本
      院卷第一０五頁），且屬於毒品危害防制條例第二條第二
      項第一款之第一級毒品，應依同條例第十八條第一項沒收
      銷燬之。又同時遭查扣之注射針筒一支為被告所有供其施
      用第一級毒品所用之物，應依刑法第三十八條第一項第二
      款諭知沒收。
    (三)於九十四年六月二十一日查扣之安非他命一包（淨重０點
      一三公克）屬於被告所有，業據其於本院審理時供承不諱
      （本院卷第一０五頁），且屬於毒品危害防制條例第二條
      第二項第二款之第二級毒品，應依同條例第十八條第一項
      沒收銷燬之。又同時遭查扣之海洛因殘渣袋一個、吸食器
      一組、注射針筒一支及塑膠軟管一條，分別為被告所有供
      其施用第一、二級毒品所用之物，應依刑法第三十八條第
      一項第二款諭知沒收。
    (四)於九十四年九月十二日查扣之海洛因一包（淨重０點九公
      克）、安非他命二包（合計淨重０點三公克）均屬被告所
      有，業據其於本院審理時供承不諱（本院卷第一０六頁）
      ，且分屬毒品危害防制條例第二條第二項第一、二款之第
      一、二級毒品，均應依同條例第十八條第一項沒收銷燬之
      。又同時遭查扣之注射針筒三支、分裝袋九個、安非他命
      殘渣袋三個及吸食器一個，均為被告所有，分別供其施用
      第一、二級毒品所用之物，應依刑法第三十八條第一項第
      二款諭知沒收。
    (五)於九十四年十一月二十五日查扣之海洛因九包（合計毛重
      六點八九公克）、海洛因三包（合計毛重六點五公克）、
      安非他命十一包（合計毛重十點四零三公克）、安非他命
      二包（合計毛重一點二九七公克）分屬毒品危害防制條例
      第二條第二項第一、二款之第一、二級毒品，均應依同條
      例第十八條第一項沒收銷燬之。又同時遭查扣之玻璃球吸
      食器七個、電子磅秤一台、酒精燈二個、吸管提撥器二支
      、空分裝袋一包、殘渣袋三個、葡萄糖二包、注射針筒一
      支及空分裝袋一包等物，均為被告所有，分別供其施用第
      一、二級毒品所用之物，應依刑法第三十八條第一項第二
      款諭知沒收。
五、末按除被告所犯為死刑、無期徒刑、最輕本刑為三年以上有
    期徒刑之罪或高等法院管轄第一審案件者外，於前條第一項
    程序進行中，被告先就被訴事實為有罪之陳述時，審判長得
    告知被告簡式審判程序之旨，並聽取當事人、代理人、辯護
    人及輔佐人之意見後，裁定進行簡式審判程序，刑事訴訟法
    第二百七十三條之一第一項定有明文。查本件被告所犯施用
    第一級毒品罪之法定本刑為「六月以上五年以下有期徒刑」
    ，施用第二級毒品罪之法定本刑為「三年以下有期徒刑」，
    均非最輕本刑三年以上之罪，且被告於九十五年二月二十七
    日準備程序進行中，復就被訴及併案犯罪事實為有罪之陳述
    ，經告知被告簡式審判程序之旨，被告及公訴人對於本件改
    依簡式審判程序審理亦均表示無意見，是本院合議庭即依前
    揭刑事訴訟法規定，裁定本件進行簡式審判程序，附此說明
    。
據上論斷，應依刑事訴訟法第二百九十九條第一項前段、第二百
七十三條之一第一項，毒品危害防制條例第十條第一、二項、第
十八條第一項前段，刑法第十一條前段、第五十六條、第四十七
條、第五十一條第五款、第三十八條第一項第二款，判決如主文
。
本案經檢察官甲○○到庭執行職務
中    華    民    國    95    年    3     月    13    日
                  刑事第八庭  法  官  楊  明  佳
上列正本證明與原本無異。
如不服本判決，應於判決送達後十日內向本院提出上訴狀（應附
繕本），上訴於臺灣高等法院。
                              書記官  黃  炎  煌
中    華    民    國    95    年    3     月    13    日
附錄法條：
毒品危害防制條例第十條
施用第一級毒品者，處六月以上五年以下有期徒刑。
施用第二級毒品者，處三年以下有期徒刑。


司法院資訊處製作；財團法人民間司法改革基金會備份。
